臺灣臺北地方法院刑事判決　　　　　　　96年度易字第1301號
　　公　訴　人　臺灣臺北地方法院檢察署檢察官
　　被　　　告　甲○○
　　　　　　　　乙○○
　　　　　　　　丙○○
上列被告等因竊盜案件，經檢察官提起公訴（96年度偵字第1010
9號），被告等於準備程序中均就被訴事實為有罪之陳述，本院
裁定行簡式審判程序，判決如下：
    主  文
甲○○、丙○○、乙○○結夥三人以上，攜帶兇器竊盜，均累犯
，甲○○處有期徒刑壹年貳月，丙○○處有期徒刑壹年，乙○○
處有期徒刑拾月。扣案如附表所示之物均沒收。
    事  實
一、甲○○於民國（下同）九十三年、九十四年間，曾因違反毒
    品危害防制條例及犯竊盜等案件，經法院先後判決確定，並
    經本院以九十四年度聲字第一六七七號裁定應執行刑有期徒
    刑一年五月確定，甫於九十五年六月三十日執行完畢。乙○○於九十三年、九十四年間，亦因違反毒品危害防制條例等
    案件，經法院判決確定，並經本院以九十四年度聲字第一一
    七四號裁定應執行刑有期徒刑一年五月確定，其於九十五年
    六月五日因縮刑期滿而執行完畢。又丙○○於九十二年間，
    因犯偽造文書、妨害自由、違反毒品危害防制條例等案件，
    經法院判決確定，復經本院以九十三年度聲字第四○一號裁
    定應執行刑有期徒刑十一月確定；因犯偽造文書、違反毒品
    危害防制條例等案件，經法院判決確定，而由本院以九十三
    年度聲字第一五三八號裁定應執行刑有期徒刑一年三月確定
    ；另因違反毒品危害防制條例案件，經本院以九十三年度簡
    字第十九號判決有期徒刑六月確定，前揭各罪接續執行，丙○○於九十五年四月二十一日縮刑假釋出獄，所餘刑期交付
    保護管束，並於同年八月八日因保護管束期滿未經撤銷而執
    行完畢。
二、詎其等三人猶不知悔改，竟基於意圖為自己不法所有之犯意
    聯絡，於九十六年四月二十八日，先分騎二部機車（車牌號
    碼：ＲＹ二─五二九、ＡＬＹ─三七七號，均非其等三人所
    有），從甲○○任職之晃盛電氣工程股份有限公司出發，抵
    達臺北市萬華區華中橋上（由萬大路迴轉上華中橋）後，由
    丙○○提議行竊電纜線，與乙○○、甲○○達成竊盜之謀議
    後，即由甲○○提供放在機車置物箱內如附表所示行竊工具
    ，並於同日十三時三十分許，由甲○○負責持附表所示之螺
    絲起子，接續轉開設在橋上，由臺北市政府工務局公園路燈
    工程管理處路燈工程隊西區分隊所管理，編號二十一至三十
    一柱之電纜線箱，並接續以附表所示之電纜線鉗剪斷電纜線
    後（毀損部分未據告訴），再由乙○○、丙○○兩人分工接
    續徒手抽取電纜線，並利用附表所示絕緣膠帶綑綁電纜線及
    予以搬運，並約由丙○○負責事後之銷贓，謀將竊得之電纜
    線變賣後由三人朋分贓款獲利。惟因經人發覺報警查獲上情
    ，當場並扣得如附表所示之行竊工具及已分段捲起且以膠帶
    綑綁之電纜線共計約五百米（ＰＶＣ五十平方三百米價值新
    臺幣〈下同〉四萬二千元，ＰＶＣ三十平方二百米價值一萬
    八千元，被竊電纜價值約六萬元）。
三、案經臺北市政府警察局萬華分局報告臺灣臺北地方法院檢察
    署檢察官偵查起訴。
    理  由
甲、程序部分：
一、本件係經被告丙○○、甲○○、乙○○等三人於準備程序期
    日為有罪之陳述，而經本院裁定以簡式審判程序加以審理，
    依據刑事訴訟法第二百七十三條之二、同法第一百五十九條
    第二項之規定，不適用傳聞法則有關限制證據能力之相關規
    定，合先敘明。
乙、實體部分：
一、上揭犯罪事實，業據被告丙○○、甲○○、乙○○三人迭於
    警詢時、偵查中及本院審理時均坦承不諱（分見偵查卷第七
    至三二頁、第一○一至一○二頁、本院卷九十六年六月二十
    一日準備程序筆錄及同日審判筆錄），核與告訴人代理人（
    即臺北市政府工務局公園路燈工程管理處之代理人）吳洛敏
    、證人（即晃盛電氣工程股份有限公司路燈部門主管）鄭橫
    琳分別於警訊時之指訴、陳述內容（分見偵查卷第二九、三
    一、三二頁）相符。此外，復有臺北市政府警察局萬華分局
    扣押筆錄三份、扣押物品目錄表一紙、照片（包括扣案電纜
    線、如附表所示之行竊工具、機車、現場情形）共十二幀、
    贓物認領保管單一紙（以上見偵查卷第三三至四二頁、第五
    六頁、第八九至九六頁）附卷可稽，綜上，本件事證明確，
    被告三人前揭竊盜犯行，洵堪認定，自應依法論科。
二、按刑法第三百二十一條第一項第三款所謂「兇器」，其種類
    並無限制，凡客觀上足對人之生命、身體、安全構成威脅，
    具有危險性之兇器均屬之，且祇須行竊時攜帶此種具有危險
    性之兇器為已足，並不以攜帶之初有行兇之意圖為必要（最
    高法院七十九年臺上字第五二五三號判例意旨可資參照）。
    查：被告所攜帶至行竊現場，如附表所示之各類鉗子或起子
    ，均係金屬材質製造，質地相當堅硬、具相當質量，且該鉗
    子、起子或有鋸齒狀，或有尖端，甚為鋒利，有附卷之照片
    一幀（見偵查卷第九○頁）可按，此類工具在客觀上既得持
    以攻擊人身，且顯然對人之生命、身體、安全構成威脅，具
    有相當危險性，揆諸前揭判例意旨，堪認係上揭條文所稱之
    「兇器」無訛。次按刑法分則或刑法特別法中規定之結夥二
    人或三人以上之犯罪，應以在場共同實施或在場參與分擔實
    施犯罪之人為限，不包括同謀共同正犯在內（最高法院八十
    七年度臺非字第三五號、八十九年度臺非字第九十二號裁判
    意旨可資參照）。查：被告三人共同謀議行竊，分由被告甲○○下手打開電纜箱、剪電纜線，由被告乙○○、丙○○負
    責徒手抽取、綑綁、搬運所竊得之電纜線，其等於共同意思
    範圍內，各自在場為行為分工，以達犯罪之目的，當屬結夥
    三人以上竊盜無疑。核被告三人所為，均係犯刑法第三百二
    十一條第一項第三款、第四款之攜帶凶器、結夥三人加重竊
    盜罪。而按竊盜或損壞電桿、電線、變壓器或其他供電設備
    者，依刑法之規定從重處斷，電業法第一零五條定有明文，
    被告竊取電纜線之行為，違反電業法第一百零五條之規定，
    自應依刑法第三百二十一條第一項第三款、第四款規定從重
    處斷，起訴書漏論此刑罰從重規定，應予補充。又被告三人
    係於密切接近之時、地為前述竊盜行為，各行為之獨立性極
    為薄弱，依一般社會健全觀念，在時間差距上，難以強行分
    開，其等顯係基於單一之犯意，接續侵害同一財產法益，核
    屬接續犯，應僅成立一罪。而按結夥三人以上竊盜或搶奪，
    其「本質仍為共同正犯」，因其已表明為結夥三人以上，故
    主文之記載並無加列「共同」之必要（最高法院七十九年度
    臺上字第四二三一號判決要旨可參），是以，被告三人間就
    前揭竊盜犯行，有犯意聯絡、行為分擔，自屬共同正犯。又
    被告三人各有前述如事實一所載之前科及執行紀錄，其等俱
    於有期徒刑執行完畢後，五年以內故意再犯本件有期徒刑以
    上之罪，均為累犯，而應依刑法第四十七條第一項規定，加
    重其刑。爰審酌被告三人已有多項前科，有臺灣高等法院被
    告前案紀錄表共三份在卷可憑，其等犯罪之動機、目的係因
    貪圖販賣電纜線所得之不法利益，其犯行將使橋段立即欠缺
    照明設備，導致通行橋上人、車之生命安全發生危險，犯罪
    所生之危害非輕，並斟酌其等之生活狀況、智識程度及其等
    所竊取之電纜線，業經告訴代理人吳洛敏領回，有贓物認領
    保管單一紙附卷可稽，又被告丙○○雖係本件提議行竊之人
    ，然被告甲○○卻係實際提供行竊工具及先下手剪電纜線之
    人，而被告乙○○、丙○○則為後續之綑綁、搬運電纜線工
    作，其等行為分擔之程度，自以被告乙○○最輕，惟其等均
    知坦承犯行，復於本院審理時深切表示悔悟之意（見本院卷
    九十六年六月二十一日審判筆錄），犯罪後之態度尚佳等一
    切情狀，復參酌檢察官之具體求刑及被告三人當庭表示願受
    科刑之刑度，量處如主文所示之刑，以示懲儆。
三、末查，扣案如附表所示之物，均為被告甲○○所有，由其攜
    至行竊現場供被告三人行竊犯罪預備及所用之物，業據其等
    供明在卷（見偵查卷第八、二三、二七頁、本院卷九十六年
    六月二十一日準備程序筆錄及審判筆錄），爰依刑法第三十
    八條第一項第二款規定為沒收之諭知。
據上論斷，應依刑事訴訟法第二百七十三條之一第一項、第二百
八十四條之一、第二百九十九條第一項前段，電業法第一百零五
條，刑法第十一條、第二十八條、第三百二十一條第一項第三款
、第四款、第四十七條第一項、第三十八條第一項第二款，判決
如主文。
本案經檢察官黃惠敏到庭執行職務。
中　　華　　民　　國　　96　　年　 　7　 　月　　5　　日
                           刑事第十六庭  法  官  徐千惠
上正本證明與原本無異。
如不服本判決，應於判決送達後十日內，向本院提出上訴狀。
                                          書記官  李典育
中　　華　　民　　國　　96　　年　　7 　　月　　5 　　日
附錄本案論罪科刑法條全文
刑法第三百二十一條
犯竊盜罪而有左列情形之一者，處6月以上、5年以下有期徒刑：
一  於夜間侵入住宅或有人居住之建築物、船艦或隱匿其內而犯
    之者。
二  毀越門扇、牆垣或其他安全設備而犯之者。
三  攜帶兇器而犯之者。
四  結夥三人以上而犯之者。
五  乘火災、水災或其他災害之際而犯之者。
六  在車站或埠頭而犯之者。
前項之未遂犯罰之。
電業法第一百零五條
 (罰則 (一) 供電設備之竊盜或損壞)
竊盜或損壞電桿、電線、變壓器或其他供電設備者，依刑法之規
定從重處斷。
附表
┌──┬──────────┬──────┐
│編號│應沒收之扣案物名稱  │備 註       │
├──┼──────────┼──────┤
│一  │圓頭電纜剪線鉗二支（│均屬被告姜仁│
│    │起訴書將此載為老虎鉗│杉所有，其中│
│    │二支）              │，一字螺絲起│
├──┼──────────┤子一支、圓頭│
│二  │尖頭老虎鉗二支      │電纜剪線鉗一│
├──┼──────────┤支（較大者）│
│三  │一字螺絲起子一支    │、絕緣膠帶一│
├──┼──────────┤只（已開封者│
│四  │絕緣膠帶二只        │）均已於本案│
│    │                    │行竊時予以使│
│    │                    │用，為犯罪所│
│    │                    │用之物，其餘│
│    │                    │之物則均為犯│
│    │                    │罪預備之物。│
└──┴──────────┴──────┘
